臺灣新竹地方法院刑事判決
111年度訴字第208號
公  訴  人  臺灣新竹地方檢察署檢察官
被      告  黃俊興



指定辯護人  本院公設辯護人周凱珍
上列被告因強盜等案件，經檢察官提起公訴（110年度偵字第142
56號），本院判決如下：
    主  文
黃俊興犯竊盜罪，累犯，處有期徒刑陸月，如易科罰金，以新臺
幣壹仟元折算壹日。又犯搶奪罪，累犯，處有期徒刑貳年陸月。
未扣案之犯罪所得新臺幣壹仟貳佰元沒收，於全部或一部不能沒
收或不宜執行沒收時，追徵其價額。
    事  實
一、黃俊興於民國110年11月2日上午8時36分許，行經新竹縣○○
    鄉○○路000○0號前，見阮伯善所有之車牌號碼000-000號普通
    重型機車鑰匙未拔取，竟意圖為自己不法之所有，徒手發動
    該機車並騎乘離去，而竊取該機車得手。
二、黃俊興於民國110年11月2日上午9時許，行經新竹縣○○鄉○○
    街0號前，見陳詩宜正打開其所有、車牌號碼000-0000號自
    用小客車之駕駛座車門進入該車，竟意圖為自己不法之所有
    ，基於搶奪之犯意，趁陳詩宜未注意之際，逕自打開上開車
    輛左後車門進入後座，對陳詩宜脅迫稱：「不要動」等語，
    致陳詩宜心生畏懼因而急忙打開駕駛座車門下車，黃俊興則
    從該車左後車門下車後，進入駕駛座內，欲發動該車。嗣陳
    詩宜逃至遠處後，發現黃俊興並未發動該車離去，欲取回其
    所有、放在該車副駕駛座位上之背包、皮夾、筆記型電腦等
    物，遂返回該車，從左後車門進入後座，伸手欲拿取上開物
    品，惟因上揭物品卡在駕駛座及副駕駛座間，無法順利取出
    ，陳詩宜只能下車離去。嗣黃俊興發動該車後，駕車至新竹
    縣新豐鄉盧江路旁停放，取走陳詩宜所有、放置在其皮夾內
    之現金新臺幣（下同）1,200元，並將車上裝設之行車紀錄
    器1台拔取後棄置他處，旋即下車逃逸。
三、後經員警獲報到場，調閱路口監視器後在上開道路旁尋獲上
    開車輛，並查得嫌犯曾騎乘上開阮伯善所有之機車，遂採取
    該機車附掛安全帽扣帶之生物跡證，送經內政部警政署刑事
    警察局鑑定，其DNA-STR型別為混合型，不排除混有阮伯善
    及黃俊興之DNA-STR型別；又經員警循線追查後，於110年11
    月3日下午4時許，在黃俊興位於新竹縣○○鄉○○街00號之住處
    ，得黃俊興同意後搜索，扣得黃俊興為上揭犯行時穿著之衣
    服、褲子、外套、鴨舌帽各1套及鞋子1雙等物而查獲。
四、案經阮伯善、陳詩宜訴由新竹縣政府警察局新湖分局報告臺
    灣新竹地方檢察署檢察官偵查起訴。　　
    理  由
壹、程序部分
一、按被告以外之人於審判外之陳述，經當事人於審判程序同意
    作為證據，法院審酌該言詞陳述或書面陳述作成時之情況，
    認為適當者，得為證據。當事人、代理人或辯護人於法院調
    查證據時，知有刑事訴訟法第159條第1項不得為證據之情形
    ，而未於言詞辯論終結前聲明異議者，視為有前項之同意。
    刑事訴訟法第159條之5第1項、第2項分別定有明文。。經查
    ，本判決所引用以下被告以外之人於審判外之陳述，迄本案
    言詞辯論終結前，公訴人、被告黃俊興及辯護人均未表示異
    議，本院審酌上開證據作成時，並無違法或不當之情況，又
    均無證明力明顯過低之情形，因認上開證據方法均適當得為
    證據，依上揭規定，應均有證據能力。
二、其次，本判決所引用其餘所依憑判斷之非供述證據，亦無證
    據證明係違反法定程序所取得，或其他不得作為證據之情形
    ，且與本案待證事實間復具有相當關聯性，依刑事訴訟法第
    158條之4規定之反面解釋，亦均有證據能力。
貳、實體部分：
一、認定犯罪事實所憑之證據及認定之理由：
　　上揭犯罪事實，業據被告黃俊興分別於警詢、偵查、本院準
    備程序及審理程序中均坦承認罪（見110偵字第14256號卷【
    下稱偵卷】第10至12頁、第87至89頁，本院卷第89至96頁、
    第168頁、第189至193頁），核與證人即告訴人阮伯善、陳
    詩宜分別與警詢及偵查中之指述及證述大致相符（見偵卷第
    13至14頁、第15、16頁、第18至19頁、第20至21頁、第92至
    93頁），並有員警偵查報告（含警繪被告駕車逃逸路線圖、
    步行逃逸路線圖）1份、贓物認領保管單1份、新竹縣政府警
    察局新湖分局搜索扣押筆錄、扣押物品目錄表2份、車輛詳
    細資料報表1份、監視器影像翻拍畫面、現場暨查獲照片各1
    份、內政部警政署刑事警察局110年11月11日刑生字第11080
    22519號鑑定書影本1份、扣案物照片1份等件附卷可佐（見
    偵卷第4至9頁、第23頁、第25至31頁、第34頁、第35至62頁
    、第64至66頁、第98至104頁），另有鴨舌帽1個、側背包1
    個、褲子1件、衣服1件、外套1件、鞋子1雙、安全帽1個等
    物扣案可證（扣押物品清單見偵卷第95頁），足認被告之自
    白核與事實相符而堪以採信，從而本案事證明確，被告所為
    前開犯行均堪以認定，應均予依法論科。
二、論罪科刑：
（一）核被告就事實欄一所為，係犯刑法第320條第1項之竊盜罪
      ；就事實欄二所為，則係犯刑法第325條第1項之搶奪罪。
（二）公訴意旨固認被告就事實欄二所為，係犯刑法第328條第1
      項之強盜罪，然查：
　　⒈按刑法第325條第1項之搶奪罪，係以意圖為自己或他人不
      法之所有，而用不法之腕力，乘人不及抗拒之際，公然掠
      取在他人監督支配範圍內之財物，移轉於自己實力支配下
      為構成要件。搶奪罪之乘人不備或不及抗拒而掠取財物者
      ，不以直接自被害人手中奪取為限，即以和平方法取得財
      物後，若該財物尚在被害人實力支配之下而公然持物逃跑
      ，以排除其實力支配時，仍不失為乘人不備或不及抗拒而
      掠取財物，應成立搶奪罪。申言之，行為人取得動產之行
      為，如係當場直接侵害動產之持有人或輔助持有人之自由
      意思，而其所使用之不法腕力，客觀上尚未達完全抑制動
      產之持有人或輔助持有人自由意思之程度者，應成立搶奪
      罪。此與行為人取得動產之行為，並未當場直接侵害動產
      之持有人或輔助持有人之自由意思者，為竊盜罪不同；與
      行為人取得動產之行為，係當場直接侵害動產之持有人或
      輔助持有人之自由意思，而其所使用之不法腕力，客觀上
      已達足以完全抑制動產之持有人或輔助持有人自由意思，
      亦即客觀上足使該被害人喪失自由意思，而達於不能抗拒
      之程度者，為強盜罪，亦不相同，不可不辨，有最高法院
      96年度臺上字第6329號判決意旨可供參照。次按，搶奪與
      強盜雖同具不法得財之意思，然搶奪係乘人不備，公然掠
      取他人之財物，如施用強暴脅迫，至使不能抗拒而取其財
      物或令其交付者，則為強盜罪，搶奪與強盜雖同具不法得
      財之意思，然搶奪僅係乘人不備公然掠取，若施用強暴、
      脅迫或他法使被害人身體上或精神上處於不能抗拒之狀態
      ，而取其財物或令其交付者，則為強盜。而強盜罪之所謂
      「不能抗拒」，係指行為人所為之強暴、脅迫等不法行為
      ，就當時之具體事實，予以客觀之判斷，足使被害人身體
      上或精神上達於不能或顯難抗拒之程度而言，最高法院94
      年度臺上字第2266號判決意旨可資參照。易言之，強盜罪
      之構成，以其實施之強暴、脅迫，已達成使人不能抗拒之
      程度為必要，倘其取物所實施之強暴、脅迫手段，尚未使
      人達於不能抗拒之程度，僅能依其情形論以搶奪或恐嚇取
      財罪名，尚難以強盜論擬。
　　⒉關於事實欄二部分，被告黃俊興於警詢中陳稱：110年11月
      2日上午，我一開始見被害人在走路，我看見她開車門正
      要上車，我就跟著開左後方車門上車，我就跟被害人說不
      要動，被害人就馬上下車了，我也跟著下車，我就直接坐
      到駕駛座，坐上駕驶座後我開始一直打檔約2到3分鐘，因
      為我很久沒開車，在我打檔的途中，被害人打開左後車門
      說要拿她的東西，但是我沒有理她繼續打檔，就把車開走
      了，因為我緊張所以都亂開，開到一個偏僻的地方，就停
      下來翻找被害人的包包，看有沒有錢，從包包裡面拿了12
      00元，我沒有拿刀，我是上車後跟被害人說「不要動」這
      三個字而已，沒有持刀威脅等語（見偵卷第10頁反面）；
      於偵查中陳稱：當天我確實是從自小客車後門上車，但我
      上車後並未持刀威脅被害人，也沒有拿任何東西，我只有
      背兩個包包，我只有跟被害人說「不要動」，被害人就自
      己下車了，我看到被害人下車，我就從後座下車，再從前
      門進入駕駛座，被害人下車時前門沒有關，所以我就直接
      上車了，我跟被害人從不同方向到停車處，我看到被害人
      後才臨時起意為上述行為，被害人確實有再從後座開門，
      一直伸手拉她的背包，我沒有理會被害人，因為我很很久
      沒有開車，而且該車為自排車，所以過程中我一直在打檔
      ，我沒有跟被害人有任何接觸，也沒有用手壓住筆電及背
      包，是被害人一直拉，拉了又掉，我忘記要怎麼開自排車
      了，我都是開手排車比較多，所以我一直忙著打檔。後來
      ，被害人一直拉包包，但一直掉，所以被害人最終沒有把
      包包拿走，我就將該車開走了。我將該車開走她從後座拉
      包包，可能是有一隻腳在車上，這是我自己想的，實際上
      被害人有無上車，我沒有看到，反正她就是拉不走，我也
      不清楚，我根本沒有去壓包包等語（見偵卷第87至89頁）
      。是被告並不否認有於事實欄二所載之時地，先自後座進
      入告訴人陳詩宜之車牌號碼000-0000號自用小客車，且向
      告訴人陳詩宜說出「不要動」等語，告訴人陳詩宜因此自
      行下車，被告隨即進入駕駛座欲開走該自小客車，告訴人
      陳詩宜並自駕駛座後座進入車中欲拉取放置於副駕駛座之
      背包及筆電包，但因無法拉出，因而放棄離開等節。惟堅
      決否認有何持有刀械及壓住背包與筆電包之舉動。
　　⒊證人即告訴人陳詩宜於警詢中指述略以：我於110年11月2
      日上午9時許去牽車，我坐上車插入鑰匙還沒發動，大約
      過1至2分鐘，對方就從左後座上車，從我右側後方亮出小
      刀，叫我不要動，我就害怕趕快下車，並往新興路方向跑
      ，之後回頭看沒有異狀，我就返回想拿包包，我從左後座
      上車要拿放在副駕駛座的包包跟筆電，他就把我的包包跟
      筆電壓住不讓我拿走，然後我就下車站到路邊報警，報案
      過程中對方就將車子開走，對方亮出小刀，我心生畏懼就
      下車了等語（見偵卷第13至14頁）。於偵查中結證則以：
      110年11月2日上午我去上班，準備開車，我坐上駕駛座後
      ，我看到後面有一個人慢慢靠近，但因為我要趕去上班，
      所以我也不在意，對方突然開啟我的左後車門，對方坐進
      後座後，就拿出刀，我記得我看到他在車外的時候還沒有
      拿刀子，他拿出的刀子是一把短刀（當場用手比刀子長度
      ，經當庭測量約10公分，證人稱此為刀刃長度，不包含握
      柄），也不是瑞士刀，比較像是水果刀，他拿出刀子後叫
      我「不要動」，我心生畏懼，所以我下車，對方沒有跟著
      下車，我下車後大約跑了10幾公尺，我發現對方沒有下車
      ，我就折返回去，上到我的車輛後座，試圖拿取我放在副
      駕駛座的背包及電腦，對方用手押著我的東西不讓我抽走
      ，我就下車了，我抽一次無法抽走，我就下車了，因為當
      時我的車鑰匙已經插在鑰匙孔上面了，所以過沒多久對方
      就將車輛發動開走等語（見偵卷第92至93頁）。於本院審
      理中證稱：被告是上我駕駛座後面的位置，我是驚訝的看
      他，他叫我不要動，然後亮出刀子，我就下車了，除叫我
      不要動以外，被告沒有說其他話，因為被告把刀子伸到我
      旁邊，我才看出被告有刀，我是下了車往前跑，然後發現
      被告並沒有下車，我又折返回車上，因為我的包包跟筆電
      在車上，放在副駕駛座，我回車上時是從駕駛座的後座上
      車，我沒有拿回包包，因為被告手壓著，後來我就下車了
      ，我返回車上要拿包包時，被告沒有亮刀，被告第一次到
      車上時，沒有要拿包包的動作，我是因為害怕而下車，下
      車時沒有拔鑰匙，因為來不及拿，從我下車道回到左後座
      大約1、2分鐘，回到車子時，我是完全坐上車，背包跟電
      腦包都放在副駕駛座上，筆電是平放在椅子上，包包放在
      筆電上面，我的包包是一個小的後背包，它大概可以放的
      下一個水壺、一個長夾、一個私人用品，沒辦法放下筆電
      ，我的電腦包有一點厚度，我後來上車是去拉後背包的背
      帶，被告的手壓在背包上面，我的手是伸到副駕駛座去拉
      背包，身體有稍微傾斜往前，被告沒有其他動作或講話，
      我只有拉一次，被告第一次亮的刀我不確定是什麼刀，我
      在警詢中說是瑞士刀，偵查中說是水果刀，但我現在不確
      定是什麼刀，我整個人有進到駕駛座後面並坐下來，當時
      門沒有關，我有猛拉我的包包，但我拉不走，因為被告用
      他的右手一直壓著我的包包，當時車子引擎沒有發動，我
      當時是拉左右肩的的背帶，拉包包時被告沒有亮刀，只有
      壓住包包，當時包包算是平躺在電腦包上，我當時也沒有
      看到刀在哪裡，被告用一手壓包包，我拉一下拉不起來就
      放手了，我進去駕駛座後面位置時，沒有將門關起來，從
      頭到尾被告只說過一句話「不要動」，我第一次上車看到
      刀是在駕駛座及副駕駛座中間，我第二次上車時就沒有看
      到刀子放在哪裡等語（見本院卷第169至184頁）。
　　⒋就被告有無持刀一節，雖告訴人陳詩宜自警詢、偵查迄本
      院審理中均稱被告有持刀械，然則被告堅稱並無此事，且
      告訴人陳詩宜於警詢中稱係從右側後方亮出小刀，且係瑞
      士刀，於偵查中改稱為水果刀，於本院審理中則稱無法確
      定時何種刀械，被告亮刀的位置是在駕駛座及副駕駛座中
      間，並把刀子伸到告訴人陳詩宜旁邊，且被告於案發過程
      中僅亮刀一次，亦未於拉扯包包過程中發現車上放有刀械
      等節，均如上所載。而瑞士刀、水果刀二種刀械長短大小
      相差甚多，則告訴人陳詩宜於警詢及偵查中之陳述已有出
      入之處，且本件係遭搶取財物案件，當事人理應對案發過
      程頗為知悉，且告訴人陳詩宜並稱被告曾將刀子伸到旁邊
      ，則告訴人應可近距離觀察到刀子之大小種類，然告訴人
      陳詩宜卻始終無法確認刀子之種類，其證言前後難謂一致
      ，是告訴人陳詩宜此部分之陳述顯有可疑之處。再者，自
      監視錄影畫面翻拍照片可知，被告走向該自小客車停放處
      時，並未顯露出有攜帶刀具之現象（見偵卷第35頁），告
      訴人陳詩宜亦稱我記得我看到他在車外的時候還沒有拿刀
      子等語（見偵卷第92頁），是尚難僅以告訴人單一之指述
      即認定被告持有刀子為事實欄二之犯行。是就告訴人陳詩
      宜第一次自行下車部分，顯係被告向告訴人陳詩宜稱「不
      要動」後，告訴人陳詩宜因心生畏懼自行下車，尚難因此
      即認定此時被告之行為已達不能抗拒之程度。
　　⒌就被告有無壓住包包一節部分，告訴人陳詩宜雖陳稱係因
      被告壓住包包因而無法抗拒等語，然則告訴人陳詩宜於本
      院審理中均稱僅拉扯包包一次，無法拉走即放棄，顯然告
      訴人陳詩宜與被告並未因包包而有數次拉扯之衝突狀況，
      則自常理觀之，告訴人陳詩宜既僅拉扯包包一次未果即放
      棄，如何可以得出其已無法抗拒之結論，是被告之行為有
      無達到不能抗拒之程度顯有疑問。又告訴人陳詩宜亦稱其
      後背包可以放的下一個水壺、長夾及私人用品，而自監視
      錄影畫面翻拍照片可知，該後背包雖不大，但亦非細小之
      背包，而有一定之體積；且告訴人陳詩宜自稱係拉住後背
      包之左右肩背帶由駕駛座及副駕駛座中間之空隙往後座拉
      扯，再稽之當時告訴人陳詩宜甫遭被告稱不要動後下車再
      上車，其情緒應處於緊張激動之狀況，則有相當的可能性
      告訴人陳詩宜因一時慌張拉扯背包背帶時，該後背包因角
      度問題卡在駕駛座及副駕駛座之間隙間而無法順利取出，
      是尚難僅因告訴人陳詩宜單一指述即驟而認定被告有壓住
      包包之動作。再者，被告一再陳稱當告訴人陳詩宜第二次
      上車拉背包時，被告一直在處理如何打檔，右手一直放在
      排檔桿上，並沒有阻止告訴人陳詩宜拉取背包，且告訴人
      陳詩宜當時並未全身進入汽車後座等語。告訴人陳詩宜雖
      稱其有全身進入後座，但就有無關門一事，先稱有關門，
      後改稱沒有關門，而以常情觀之，一般人遭到搶取財物之
      犯行時，通常已心生畏懼，即便欲取回財物，亦是小心翼
      翼，害怕因此再受有傷害，且當時被告業已在駕駛座上，
      汽車鑰匙亦已插在鑰匙孔上，被告隨時可能將車開走，常
      人處於此情境中，為保護自身安全，理應不會全身進入後
      座中，且將車門關上，而常係採取上身探入車中，下身處
      於車外之姿態，以方便自身可以隨時應變逃脫，是告訴人
      陳詩宜稱其全身進入後座，顯與常情不符。而若告訴人陳
      詩宜第二次上車時並未全身進入後座，且後座門打開，則
      告訴人陳詩宜顯然僅是上半身探入車中，以此一角度拉扯
      後背包更容易因角度問題，使背包被卡在駕駛座與被駕駛
      座之間隙中，難以取出。顯然告訴人陳詩宜陳述被告以手
      壓住包包而無法拉走此節確有與常理不符之處，難以全部
      採信。是以，被告既於告訴人陳詩宜拉扯背包之際並未壓
      住背包而施以強制力，亦難以因此認定於告訴人陳詩宜第
      二次進入車中拉扯背包之際，被告有施以不法腕力而使告
      訴人陳詩宜有不能抗拒之情事。
　　⒍此外，告訴人陳詩宜於被告自後座上車表示不要動後，隨
      即下車，但相隔1、2分鐘後，即自駕駛座後座進入車中欲
      拉扯背包等節，均為被告及告訴人陳詩宜所肯認。然一般
      常人若已遭受強制力取走財物，一旦可逃離現場，理應馬
      上報警或逃走，甚難想像在甫脫離不能抗拒之情境後，常
      人可馬上返回現場試圖取回財物，而告訴人陳詩宜證稱其
      於第一次離開車子後，並未馬上試圖報警或逃開，反而觀
      察了1、2分鐘後，隨即由駕駛座後座進入車內欲拉回背包
      等物此節，顯與常人遭到強盜犯行後的常規反應有異。是
      由告訴人陳詩宜尚有膽量回到車上試圖取回物品之行為，
      亦可推論被告之行為顯然尚未達到使人不能抗拒之程度。
      綜上所述，被告進入車中後僅對告訴人陳詩宜表示「不要
      動」一語，其餘並無其他對話或動作，告訴人陳詩宜係因
      心生畏懼而自行下車，下車後再度由駕駛座後座進入車中
      試圖取回背包等物時，被告亦未再施加不法之腕力，係因
      角度關係而無法順利取回背包，是本件尚難認定被告為事
      實欄二之犯行時，有施加足以至使告訴人陳詩宜不能抗拒
      之強暴、脅迫手段，亦尚難遽認告訴人陳詩宜當時意思自
      由或身體行動已受被告壓制至不能抗拒的程度，自不該當
      強盜罪之構成要件，無從以強盜罪論處。
    ⒎公訴意旨上開論罪法條，雖有誤會，然其基本社會事實同
      一，且經本院於審理時告知被告此部分涉嫌罪名，本院自
      仍應予審理，並依法變更起訴法條。
（三）又被告所犯上揭竊盜罪及搶奪罪等2罪間，犯意各別，行
      為互殊，應予分論併罰。另被告前因違反槍砲彈藥刀械管
      制條例、違反毒品危害防制條例、竊盜等案件，經本院96
      年度聲減字第1763號裁定減刑並定應執行有期徒刑12年9
      月確定；另因違反毒品危害防制條例等案件，經本院106
      年度聲字第1080號裁定定應執行有期徒刑6月確定，前後
      兩案件之刑經入監接續執行後，於109年11月8日執行完畢
      ，有臺灣高等法院被告前案紀錄表附卷可據。被告受徒刑
      之執行完畢，5年以內故意再犯本案有期徒刑以上之上揭
      各罪，均為累犯。參酌司法院大法官釋字第775號解釋意
      旨，本院認被告前已因案入監矯正，且時間甚長，於執行
      完畢後理應改過遷善，避免再罹刑章，卻又再犯本案各罪
      ，顯見被告之刑罰反應力薄弱，爰均依刑法第47條第1項
      規定，加重其最低本刑。
（四）又辯護人為被告利益主張：請斟酌刑法第57條之規定適當
      量刑，並適用刑法第59條規定減刑等語。按刑法第59條所
      規定之酌量減輕其刑，係裁判上之減輕，必以犯罪之情狀
      顯可憫恕，認為科以最低度刑仍嫌過重者，始有其適用。
      如別有法定減輕之事由者，應優先適用法定減輕事由減輕
      其刑後，猶嫌過重時，方得為之，最高法院98年度臺上第
      6342號判決意旨可供參照。次按刑法第59條規定犯罪之情
      狀可憫恕者，得酌量減輕其刑，其所謂「犯罪之情狀」，
      與同法第57條規定科刑時應審酌之一切情狀，並非有截然
      不同之領域，於裁判上酌減其刑時，應就犯罪一切情狀（
      包括第57條所列舉之10款事項），予以全盤考量，審酌其
      犯罪有無可憫恕之事由（即有無特殊之原因與環境，在客
      觀上足以引起一般同情，以及宣告法定低度刑，是否猶嫌
      過重等等），以為判斷，最高法院95年度臺上字第6157號
      、88年度臺上字第1862號判決意旨足資參照。再者此項酌
      減之規定，係推翻立法者之立法形成，就法定最低度刑再
      予減輕，為司法之特權，適用上自應謹慎，未可為常態，
      其所具特殊事由，應使一般人一望即知有可憫恕之處，方
      得適用之。經查被告不思循正途合法途徑賺取財物，除先
      於110年11月2日上午8時36分為本案事實欄一之竊盜犯行
      ，又隨即於同日上午9時許，對無論體型及力氣均顯較其
      弱勢之告訴人陳詩宜施以強奪之犯行，是其所為致生危害
      均非甚微，而被告犯後於本院審理時雖坦承犯行，此誠屬
      其犯後態度而已，是以審酌被告犯罪之動機、目的、手段
      、情節等，客觀上尚無有任何情堪憫恕或特別之處，殊難
      認另有特殊原因或堅強事由足以引起一般同情而顯然可憫
      ，即核無情輕法重之顯可憫恕情形，爰不依刑法第59條規
      定減輕其刑，併此敘明。
（五）爰審酌被告之素行、不思以正當合法途徑賺取財物，竟先
      竊取告訴人阮伯善所有之普通重型機車，又趁告訴人陳詩
      宜不及防備之際，搶奪前開自用小客車，是其所為實不可
      取，兼衡被告犯罪之動機、目的、手段、情節、所生危害
      、犯後坦承犯行之犯後態度，暨衡酌被告自述高中肄業之
      智識程度、曾做過廚師、水電工，家中尚有父母、哥哥、
      嫂嫂及哥哥之子女，離婚，2名成年子女均跟前妻生活等
      家庭及生活狀況等一切情狀，分別量處如主文所示之刑，
      即就得易科罰金部分諭知易科罰金之折算標準，以資懲儆
      。
三、沒收部分：
（一）按犯罪所得，屬於犯罪行為人者，沒收之；前二項之沒收
      ，於全部或一部不能沒收或不宜執行沒收時，追徵其價額
      ，犯罪所得已實際合法發還被害人者，不予宣告沒收或追
      徵，刑法第38條之1第1項前段、第3項、第5項分別定有明
      文。
（二）經查，被告為如事實欄一所示犯行時所竊得之普通重型機
      車1輛，業已由告訴人阮伯善取回，有告訴人阮伯善之警
      詢筆錄可按（見偵卷第20至21頁），依上開規定，爰不予
      宣告沒收或追徵。至被告於事實欄二所取得之現金1,200
      元，雖未據扣案，然屬其此部分犯罪所得，應依刑法第38
      條之1第1項前段、第3項之規定，予以宣告沒收，於全部
      或一部不能沒收或不宜執行沒收時，追徵其價額。
據上論斷，應依刑事訴訟法第299條第1項前段、第300條，判決
如主文。
本案經檢察官陳郁仁提起公訴，檢察官葉益發、邱宇謙到庭執行
職務。
中　　華　　民　　國　　111 　年　　11　　月　　30　　日
                  刑事第七庭    審判長法　官  馮俊郎
　　　　　　　　　                    法  官  王子謙
　　　　　　　　　                    法  官  王榮賓
以上正本證明與原本無異。
如不服本判決應於收受送達後20日內向本院提出上訴書狀，並應
敘述具體理由；其未敘述上訴理由者，應於上訴期間屆滿後20日
內向本院補提理由書（均須按他造當事人之人數附繕本）「切勿
逕送上級法院」。告訴人或被害人如對於本判決不服者，應具備
理由請求檢察官上訴，其上訴期間之計算係以檢察官收受判決正
本之日期為準。
中　　華　　民　　國　　111 　年　　11　　月　　30　　日
                                      書記官  蘇鈺婷
附錄本件論罪科刑法條：
刑法第320條
意圖為自己或第三人不法之所有，而竊取他人之動產者，為竊盜
罪，處5年以下有期徒刑、拘役或50萬元以下罰金。
意圖為自己或第三人不法之利益，而竊佔他人之不動產者，依前
項之規定處斷。
前二項之未遂犯罰之
刑法第325條：
意圖為自己或第三人不法之所有，而搶奪他人之動產者，處6月
以上5年以下有期徒刑。
因而致人於死者，處無期徒刑或7年以上有期徒刑，致重傷者，
處3年以上10年以下有期徒刑。
第一項之未遂犯罰之。